【裁判字號】    90,易,3499
【裁判日期】    901126
【裁判案由】    竊盜等
【裁判全文】
臺灣高雄地方法院刑事判決                          九十年度易字第三四九九號
    公  訴  人  臺灣高雄地方法院檢察署檢察官
    被      告  甲○○
右列被告因竊盜等案件，經檢察官提起公訴（民國九十年度偵字第一五五七七號），
本院判決如左：
    主  文
甲○○對於公務員依法執行職務時，施強暴，處拘役伍拾日，如易科罰金以佰元折
算壹日。被訴竊盜部分公訴不受理。
    事  實
一、緣甲○○於民國九十年六月二十二日下午六時許，在高雄縣鳥松鄉長庚醫院後門
    附近，持其所有之鑰匙一把，竊取丙○○所有置放於該處之車牌號碼九Ｍ─六二
    ○八號自用小貨車一輛，得手後供自己代步之用（竊盜部分詳後述）。嗣於九十
    年七月二日晚上十時許，甲○○駕駛前開竊得之贓車，在高雄縣鳳山市○○路旁
    為巡邏之警員發現，竟意圖逃逸，駕駛前開贓車衝撞警員乙○○駕駛，搭載警員
    楊文化、林坤成二人之車號ＤＭ─四八七七號警用小客車，將該警車左側兩片車
    門撞毀，造成車窗破掉（毀損部分已經和解，未提出告訴），以此方式對於依法
    執行職務之公務員乙○○、楊文化、林坤成，施強暴，旋為警逮捕。
二、案經高雄縣警察局移送臺灣高雄地方法院檢察署檢察官偵查起訴。
    理  由
一、訊之被告甲○○矢口否認有何駕車衝撞警車之妨害公務犯行，辯稱：伊當時很緊
    張，倒車時沒有看到警車才撞到，並非故意衝撞警車云云。惟查，被告右揭駕駛
    前開贓車倒車衝撞警員乙○○所駕駛警車之犯罪事實，業據警員乙○○於警訊中
    指訴在卷，並據警員林坤成於本院審理中結證：當時我們的巡邏車在被告的後面
    ，被告回頭來看，發現是巡邏車，當時我們已經下車，被告就倒車過來撞我們的
    巡邏車，當時我在巡邏車旁邊，被告開車過來撞我們，我們趕緊閃避其中有一位
    同事乙○○差點被車門夾傷等語在卷（本院九十年九月二十八日訊問筆錄）；被
    告亦不諱言其駕駛前開贓車倒車衝撞警車之事實，雖辯稱因緊張而不慎撞及警車
    云云，然被告於本院審理時陳稱倒車時未看到警車云云，則被告既未看到警車何
    以仍會緊張而入錯排檔桿衝撞警車？況被告亦自承該贓車係手排車，而一般手排
    車之倒車檔與前進檔之位置不同，顯無入錯檔位之可能，被告所辯前後矛盾，不
    足採取，此外，復有肇事之照片二張在卷可證，被告對於公務員執行職務時，以
    駕車衝撞之方法施以強暴，其妨害公務之犯行，堪以認定。
二、核被告甲○○所為刑法第一百三十五條第一項妨害公務罪。審酌被告為逃避警員
    查緝而對執行公務之警員施以強暴，惟犯後已與被害人高雄縣警察局達成民事和
    解，有和解書一份附於警卷可稽，態度尚佳等情狀，爰酌情量處如主文所示之刑
    ，並諭知易科罰金之折算標準。
三、公訴意旨另以：被告甲○○意圖為自己不法之所有，於九十年六月二十二日下午
    六時許，在高雄縣鳥松鄉長庚醫院後門附近，持其所有之鑰匙一把，竊取丙○○
    所有置放於該處之車牌號碼九Ｍ─六二○八號自用小貨車一輛，得手後供自己代
    步之用，因認被告甲○○另涉刑法第三百二十條第一項竊盜犯嫌。按已經提起公
    訴或自訴之案件，在同一法院重行起訴者，應諭知不受理之判決，刑事訴訟法第
    三百零三條第二款定有明文。查本件被告甲○○前被訴意圖為自己不法之所有，
    於九十年四月十五日凌晨三時許，在高雄市○○區○○街二號明義國中圍牆邊，
    持自製之客觀上對人之生命、身體具有危險，可供兇器使用之Ｔ型扳手一支，撬
    開被害人莊淑女所有車號ＺＵ─二四五號自用大貨車之車門，竊取該大貨車得逞
    ，所涉刑法第三百二十一條第一項第三款之攜帶兇器竊盜罪嫌，業經臺灣高雄地
    方法院檢察署檢察官於九十年五月十五日提起公訴（九十年度偵字第七七五二號
    ），並於九十年六月一日繫屬本院（九十年度易字第二○四一號），有起訴書及
    臺灣高等法院被告全國前案紀錄表一份在卷可稽，仍在本院審理中，尚未確定；
    本件被告前開被訴之竊盜罪與上開攜帶兇器竊盜罪部份，手法相同，反覆為之，
    基本犯罪構成要件相同，顯係基於概括犯意，為連續犯，屬裁判上一罪，公訴人
    於九十年八月二十四日，就與上開犯罪事實為同一之案件，向本院重行起訴，於
    九十年九月十二日始繫屬本院，揆諸前揭說明，應諭知不受理之判決。
據上論斷，應依刑事訴訟法第二百九十九條第一項前段、第三百零三條第二款，刑法
第一百三十五條第一項，罰金罰鍰提高標準條例第一條前段、第二條，判決如主文。
本案經檢察官王朝震到庭執行職務。
中      華      民      國      九十      年    十一    月    二十六    日
                                臺灣高雄地方法院刑事庭
                                    法  官    涂裕洪
右正本證明與原本無異。
如不服本判決，應於判決送達後十日內，向本院提出上訴狀。
                                    書記官    賴佳慧
中    華    民    國      九十      年      十一      月     二十七     日
附錄本判決論罪之法條：
刑法第一百三十五條第一項：對於公務員依法執行職務時，施強暴脅迫者，處三年以
下有期徒刑、拘役或三百元以下罰金。


司法院資訊處製作；財團法人民間司法改革基金會備份。
